th: บ้านและสวน > ห้องครัวและการรับประทานอาหาร > เครื่องมือและเครื่องใช้ในครัว > ตู้เก็บเครื่องครัว > ที่ใส่และที่จ่ายกระดาษเช็ดปาก: ที่จ่ายกระดาษเช็ดปาก; ที่ใส่กระดาษเช็ดปาก
es: Casa y jardín > Cocina y comedor > Herramientas y utensilios de cocina > Organizadores de cocina > Servilleteros y dispensadores de servilletas: Dispensadores de servilletas; Servilleteros
ja: ホーム・ガーデン > キッチン・ダイニング > キッチン用品・調理器具 > キッチン収納用品 > ナプキン立て: ナプキンディスペンサー; ナプキンホルダー
zh-CN: 家居与园艺 > 厨房/餐厅 > 厨房工具/用具 > 厨房收纳器具 > 餐巾纸收纳: 餐巾盒; 餐巾架
pt-BR: Casa e jardim > Produtos de cozinha e aparelhos de jantar > Ferramentas e utensílios de cozinha > Organizadores para cozinha > Porta-guardanapos: Dispensadores de guardanapos; Porta guardanapos
sk-SK: Dom a záhrada > Kuchyňa a jedáleň > Kuchynské náradie a riad > Kuchynské organizéry > Držiaky a zásobníky na obrúsky: Zásobníky na obrúsky; Držiaky na obrúsky
zh-TW: 居家和庭園 > 廚房與餐廳 > 廚房工具和用具 > 廚房收納用品 > 餐巾盒/分配器: 餐巾分配器; 餐巾盒
ru: Дом и сад > Кухня и сервировка стола > Кухонная утварь > Кухонные органайзеры > Подставки и диспенсеры для салфеток: Диспенсеры для салфеток; Подставки для салфеток
hr-HR: Dom i vrt > Kuhinja i blagovaonica > Kuhinjski alati i pribor > Kuhinjski organizatori > Držači i dozatori za salvete: Dozatori za salvete; Držači za salvete
sl-SI: Dom in vrt > Kuhinja in jedilnica > Kuhinjska orodja in pripomočki > Kuhinjski organizatorji > Držala in podajalniki za prtičke: Podajalniki za prtičke; Držala za prtičke
fi: Koti ja puutarha > Keittiö ja ruokailu > Keittiövälineet ja tarvikkeet > Keittiösäilytys > Servettitelineet ja -automaatit: Servettiautomaatit; Servettitelineet
pl: Dom i ogród > Kuchnia i jadalnia > Narzędzia i sprzęty kuchenne > Organizery kuchenne > Serwetniki: Podajniki na serwetki; Uchwyty na serwetki
de: Heim & Garten > Küche & Esszimmer > Küchenhelfer & -utensilien > Küchenorganizer > Serviettenhalter & -spender: Serviettenspender; Serviettenhalter
cs: Dům a zahrada > Kuchyně a jídelny > Kuchyňské nástroje a vybavení > Kuchyňské pořadače > Držáky a zásobníky na ubrousky: Zásobníky na ubrousky; Držáky na ubrousky
en: Home & Garden > Kitchen & Dining > Kitchen Tools & Utensils > Kitchen Organizers > Napkin Holders & Dispensers: Napkin Dispensers; Napkin Holders
ko: 가정/원예 용품 > 주방/식탁 > 주방용품 > 주방 정리용품 > 냅킨 통/디스펜서: 냅킨 디스펜서; 냅킨 통
nl: Huis en tuin > Keuken en eetkamer > Keukengereedschap > Keukenopbergsystemen > Servettenhouders en -dispensers: Servettendispensers; Servettenhouders
nb: Hjem og hage > Kjøkken og spiserom > Kjøkkenverktøy og bestikk > Kjøkkenorganisering > Serviettholdere og -dispensere: Serviettdispensere; Serviettholdere
fr: Maison et jardin > Arts de la table et arts culinaires > Ustensiles et accessoires de cuisine > Rangements de cuisine > Distributeurs et porte-serviette de table: Distributeurs de serviettes; Porte-serviette
it: Casa e giardino > Cucina e pranzo > Strumenti e utensili cucina > Armadi da cucina > Portatovaglioli e distributori: Dispenser per tovaglioli; Portatovaglioli
hu: Otthon és kert > Konyha és étkező > Konyhai eszközök és edények > Konyhaszervezők > Szalvétatartók és -adagolók: Szalvétaadagolók; Szalvétatartók
vi: Nhà và vườn > Phòng bếp và phòng ăn > Dụng cụ nhà bếp > Kệ bếp > Hộp đựng giấy ăn: Hộp đựng giấy ăn; Khay đựng giấy ăn
da: Hjem og have > Køkken og spisestue > Køkkenredskaber > Køkkenopbevaring > Servietholdere: Servietdispensere; Servietholdere
bg-BG: Дом и градина > Кухня и трапезария > Кухненски инструменти и прибори > Кухненски органайзери > Поставки и диспенсъри за салфетки: Диспенсъри за салфетки; Поставки за салфетки
el: Σπίτι & κήπος > Κουζίνα & τραπεζαρία > Εργαλεία & σκεύη κουζίνας > Οργανωτές κουζίνας > Θήκες & διανομείς χαρτοπετσετών: Διανομείς χαρτοπετσετών; Θήκες χαρτοπετσετών
pt-PT: Casa e jardim > Cozinha e refeições > Ferramentas e utensílios de cozinha > Organizadores para cozinha > Suportes e dispensadores de guardanapos: Dispensadores de guardanapos; Suportes de guardanapos
ro-RO: Casă și grădină > Bucătărie și sufragerie > Instrumente și ustensile de bucătărie > Organizatoare pentru bucătărie > Suporturi și cutii pentru șervețele: Cutii pentru șervețele; Suporturi pentru șervețele
sv: Hem och trädgård > Kök och matsal > Köksverktyg och köksgeråd > Köksorganiserare > Servetthållare och servettautomater: Servettautomater; Servetthållare
tr: Ev ve Bahçe > Mutfak ve Yemek > Mutfak Gereçleri ve Aletleri > Mutfak Düzenleyicileri > Peçetelik ve Peçete Dispenserleri: Peçete Dispenserleri; Peçete Tutucular
lt-LT: Namai ir sodas > Virtuvė ir valgomasis > Virtuvės įrankiai > Virtuvės reikmenų dėklai > Servetėlių laikikliai ir dalytuvai: Servetėlių dalytuvai; Servetėlių laikikliai